臺灣彰化地方法院刑事判決　　　　　　 100年度訴字第1155號
公　訴　人　臺灣彰化地方法院檢察署檢察官
被　　　告　董瑞鶴
選任辯護人　林基豐律師
上列被告因違反毒品危害防制條例案件，經檢察官提起公訴（10
0 年度偵字第6277號），暨於審判期日當庭以言詞追加起訴，本
院合併審理並判決如下：
    主    文
董瑞鶴犯如附表所示之罪，各處如附表主文欄所示之刑。主刑部
分應執行有期徒刑玖年陸月，沒收部分併執行之。
其餘被訴部分無罪。
    犯罪事實
一、董瑞鶴前因違反毒品危害防制條例案件，經本院以97年度訴
    字第1346號判決判處有期徒刑10月確定；又因違反毒品危害
    防制條例案件，經本院以97年度訴字第3125號判決判處有期
    徒刑9 月確定；上開二案嗣經定應執行有期徒刑1 年5 月確
    定。再因違反毒品危害防制條例案件，經本院以98年度訴字
    第5 號判決判處有期徒刑10月確定，嗣經與上開應執行刑接
    續執行，已於民國99年10月30日縮刑期滿執行完畢。詎其仍
    不知悔改，明知海洛因、甲基安非他命分別屬毒品危害防制
    條例所管制之第一級與第二級毒品，未經許可，不得持有、
    販賣、轉讓他人，竟因自己亦染有施用第一級毒品海洛因、
    第二級毒品甲基安非他命之惡習，為賺取差價以為購買毒品
    供己施用之需，即基於販賣第一級毒品海洛因、第二級毒品
    甲基安非他命以營利之各別犯意，分別於附表所示之時間、
    地點，販賣附表所示金額之第一級毒品海洛因、第二級毒品
    甲基安非他命予附表所示之人（詳細之販毒事實，詳見附表
    所載）。
二、嗣經檢警對董瑞鶴執行通訊監察後，於100 年8 月9 日18時
    10分許，在彰化縣二水鄉○○村○○巷○○道路旁，為警執
    臺灣彰化地方法院檢察署檢察官核發之拘票拘提到案，當場
    扣得其所有之海洛因6 包（合計淨重3.98公克，驗餘淨重3.
    96公克、空包裝總重1.90公克）、甲基安非他命3 包（合計
    淨重2.2952公克，驗餘淨重2.2940公克），及其所有，供其
    本案販賣第一、二級毒品犯罪所用之Samsung Anycall 廠牌
    行動電話1 支（含門號0000000000號SIM 卡1 張）、現金新
    臺幣（下同）1,500 元，及與本案犯罪無關之Motorola廠牌
    手機1 支（含門號0000000000之SIM 卡1 張）；另在董瑞鶴
    位於彰化縣二水鄉復興村水尾巷41號之住處內，扣得其所有
    甲基安非他命2 包（合計淨重1.1826公克，驗餘淨重1.1720
    公克）、現金1 萬800 元，及其所有，兼供本案販賣毒品犯
    罪使用之塑膠鏟管1 支，以及與本案販賣毒品犯罪無關之注
    射針筒4 支。
三、案經彰化縣警察局田中分局報請臺灣彰化地方法院檢察署檢
    察官偵查起訴。
    理    由
壹、程序事項
一、按於第一審辯論終結前，得就與本案相牽連之犯罪，追加起
    訴，刑事訴訟法第265 條第1 項前段定有明文。公訴人於本
    案100 年度訴字第1155號言詞辯論終結前，就被告董瑞鶴另
    犯如附表編號5 所示之販賣第二級毒品罪犯行，於本院100
    年11月3 日審判期日以言詞追加起訴（即本院100 年度訴字
    第1374號），經核係被告一人犯數罪之相牽連案件，於法並
    無不合，應予准許。
二、次按被告以外之人於偵查中向檢察官所為陳述，除顯有不可
    信之情況者外，得為證據，刑事訴訟法第159 條之1 第2 項
    定有明文。偵查中對被告以外之人（包括證人、鑑定人、告
    訴人、被害人及共同被告等）所為之偵查筆錄，或被告以外
    之人向檢察官所提之書面陳述，性質上均屬傳聞證據。惟現
    階段刑事訴訟法規定檢察官代表國家偵查犯罪、實施公訴，
    依法其有訊問被告、證人及鑑定人之權，證人、鑑定人且須
    具結，而實務運作時，檢察官偵查中向被告以外之人所取得
    之陳述，原則上均能遵守法律規定，不致違法取供，其可信
    度極高，故法律例外明定除顯有不可信之情況者外，得為證
    據。查證人張大猷、蕭永能、詹國富、陳煒鑫、陳翔順、戴
    文富於檢察官偵查中所為之證述，均經具結，有結文6 紙附
    卷可稽（見100 年度他字第1414號卷第15、25、48、58、68
    、70頁），又無證據顯示檢察官在偵查時有何不法取供之情
    形，且無顯不可信之情況，依上說明，證人張大猷、蕭永能
    、詹國富、陳煒鑫、陳翔順、戴文富於偵查中之證言，自具
    有證據能力。
三、再按有事實足認被告或犯罪嫌疑人有最輕本刑為3 年以上有
    期徒刑之罪嫌，並危害國家安全或社會秩序情節重大，而有
    相當理由可信其通訊內容與本案有關，且不能或難以其他方
    法蒐集或調查證據者，得發通訊監察書，通訊保障及監察法
    第5 條第1 項第1 款定有明文。又按司法警察依據監聽錄音
    結果予以翻譯而製作之監聽（或稱通訊監察）譯文，乃監聽
    錄音內容之顯示，為學說上所稱之派生證據，屬於文書證據
    之一種，於被告或訴訟關係人對其譯文之真實性發生爭執或
    有所懷疑時，法院固應依刑事訴訟法第165 條之1 第2 項規
    定，以適當之設備，顯示該監聽錄音帶之聲音，以踐行調查
    證據之程序，俾確認該錄音聲音是否為通訊者本人及其內容
    與監聽譯文之記載是否相符；或傳喚該通訊者；或依其他法
    定程序，為證據調查。倘被告或訴訟關係人對該通訊監察譯
    文之真實性並不爭執，即無勘驗辨認其錄音聲音之調查必要
    性，法院於審判期日如已踐行提示監聽譯文供當事人辨認或
    告以要旨，使其表示意見等程序並為辯論者，該譯文即與播
    放錄音有同等價值，自有證據能力（最高法院98年度臺上字
    第7312、7563號判決意旨參照）。查本案被告所犯販賣第一
    、二級毒品罪，分別為最輕本刑無期徒刑及有期徒刑7 年以
    上之罪，且監聽過程確經法院核發通訊監察書，此有本院10
    0 年聲監字第511 號、100 年度聲監續字第492 號通訊監察
    書影本2 件在卷為憑（見100 年度偵字第7176號卷第28、29
    頁），且公訴人、被告及其辯護人於本院審判程序，對此監
    聽譯文之真實性亦不爭執，揆諸上開說明及實務見解，本案
    卷附之通訊監察譯文，依法均具有證據能力。
四、被告以外之人於審判外之陳述，雖不符前四條之規定，而經
    當事人於審判程序同意作為證據，法院審酌該言詞陳述或書
    面陳述作成時之情況，認為適當者，亦得為證據。當事人、
    代理人或辯護人於法院調查證據時，知有第159 條第1 項不
    得為證據之情形，而未於言詞辯論終結前聲明異議者，視為
    有前項之同意，刑事訴訟法第159 條之5 亦有明文。查以下
    所引用其他供述證據（包括證人張大猷、蕭永能、詹國富、
    陳煒鑫、陳翔順、戴文富於警詢時之證述），被告及其辯護
    人於本院準備程序及審理中均不爭執證據能力（見本院卷第
    53頁反面、第166-168 頁），依上揭規定，均應肯認該等證
    據之證據能力。
五、另以下所引用非供述證據，亦均經本院於審理時當庭直接提
    示而為合法之調查，公訴人、被告及其辯護人均陳述對證據
    能力無意見，而本院又查無各該證據有應不具證據能力之情
    事，自亦均認有證據能力，先予敘明。
貳、實體部分
甲、有罪部分：
一、認定被告有罪之證據及理由：
  (一)上揭犯罪事實，業據被告董瑞鶴迭於偵查中檢察官聲請羈押
    本院訊問時、起訴送審本院訊問時、本院準備程序及本院審
    理時坦承不諱（見本院100 年度聲羈字第241 號卷訊問筆錄
    ；本院卷第26-27 頁、第51頁反面-55 頁、第160 、165 頁
    、第168 頁反面- 第170 頁），核與證人張大猷、蕭永能、
    詹國富、陳煒鑫、戴文富於警詢及偵查中、證人陳翔順於警
    詢、偵查及本院審理中、證人林尚宏及謝俊忠於本院審理時
    證述之情節大致相符（見100 年度他字第1414號卷第6 、13
    -14 、16-18 、24、36-39 、46、49-50 、57、61、67、71
    頁；100 年度偵字第7176號卷第70-71 頁；本院卷第159-16
    6 頁），且有通訊監察書、通訊監察譯文、行動電話申登人
    資料查詢在卷可憑（見100 年度偵字第7176號卷第28、29頁
    、100 年度他字第1559號卷第9 、11、19、22、41、44、52
    、55、73頁）；而上揭證人證述與上開通訊監察譯文內容互
    核相符；此外，並有Samsung Anycall 廠牌行動電話1 支（
    含門號0000000000號SIM 卡1 張）、現金12,000元及塑膠鏟
    管1 支扣案可佐。另扣案之白色粉末6 包，經送請法務部調
    查局鑑定之結果，均含有第一級毒品海洛因成分（合計淨重
    3.98公克，驗餘淨重3.96公克、空包裝總重1.90公克），有
    該局濫用藥物實驗室100 年8 月30日調科壹字第1002301920
    0 號鑑定書1 份在卷可憑（見本院卷第42頁）；而扣案之半
    透明結晶物5 包，經送行政院衛生署食品藥物管理局鑑定結
    果，亦均檢出甲基安非他命成分（合計淨重3.4778公克，驗
    餘淨重3.4660公克），有該局100 年9 月14日FDA 研字第10
    00058064號檢驗報告書1 份附卷可稽。可徵被告上開自白應
    與事實相符，堪予採信，則被告確有於附表所示時、地，分
    別以附表所載方式販賣第一級毒品海洛因予張大猷、蕭永能
    、詹國富、陳煒鑫、戴文富，及販賣第二級毒品甲基安非他
    命予謝俊忠與陳翔順之事實，均應堪認定。
  (二)又販賣毒品本無一定價格，各次買賣之價格，當亦各有差異
    ，隨供需雙方之資力、關係之深淺、需求之數量、貨源之充
    裕與否、販賣者對於資金之需求如何即殷切與否，以及政府
    查緝之態度，進而為各種不同之風險評估，而為機動性之調
    整，是其價格標準，自非一成不變，且販賣者從各種「價差
    」、「量差」或「純度」謀取差額為利潤之方式，或有差異
    ，然其所圖利益之非法販賣行為目的，則屬相同，並無二致
    。查被告自承販賣第一級毒品海洛因前，會先以葡萄糖加以
    混合稀釋，其每賣1,000 元約可賺200 至300 元之利潤；而
    第二級毒品甲基安非他命，則是以比買入時較少的量，賣較
    高之價格，每賣1,000 元亦約可賺200 至300 元之利潤等語
    （見本院卷第170 頁反面），則揆諸上揭說明，被告有從中
    賺取牟利之意圖及事實，至堪確定。
  (三)綜上，被告販賣第一級毒品海洛因與販賣第二級毒品甲基安
    非他命之犯行，事證均已臻明確，堪以認定，應依法論科。
二、論罪科刑之理由：
  (一)按海洛因、甲基安非他命分別係毒品危害防制條例第2 條第
    2 項第1 、2 款所定之第一、二級毒品，不得持有、販賣及
    轉讓。是核被告董瑞鶴所為如附表編號1-4 、6-12、14所示
    之犯行，均係犯毒品危害防制條例第4 條第1 項之販賣第一
    級毒品罪，所為如附表編號5 、13所示之犯行，均係犯毒品
    危害防制條例第4 條第2 項之販賣第二級毒品罪。其於各次
    販賣第一級毒品海洛因、第二級毒品甲基安非他命前分別持
    有海洛因、甲基安非他命之低度行為，應分別為各次販賣之
    高度行為所吸收，均不另論罪。
  (二)被告所犯上開販賣第一級毒品罪12次，販賣第二級毒品罪2
    次，犯意有別，行為互殊，應予分論併罰。
  (三)查被告曾因違反毒品危害防制條例案件，經本院以97年度訴
    字第1346號判決判處有期徒刑10月確定；又因違反毒品危害
    防制條例案件，經本院以97年度訴字第3125號判決判處有期
    徒刑9 月確定；上開二案嗣經定應執行有期徒刑1 年5 月確
    定。再因違反毒品危害防制條例案件，經本院以98年度訴字
    第5 號判決判處有期徒刑10月確定，嗣經與上開應執行刑接
    續執行，已於99年10月30日縮刑期滿執行完畢，有臺灣高等
    法院被告前案紀錄表1 份附卷可稽，其受此有期徒刑執行完
    畢後，5 年內故意再犯有期徒刑以上之罪，均為累犯，除法
    定本刑為死刑及無期徒刑部分依法不得加重外，皆應依刑法
    第47條第1 項規定，各加重其刑。
  (四)按犯第4 條至第8 條之罪於偵查及審判中均自白者，減輕其
    刑，毒品危害防制條例第17條第2 項定有明文。次按毒品危
    害防制條例第17條第2 項規定「犯第4 條至第8 條之罪，於
    偵查及審判中均自白者，減輕其刑。」旨在獎勵犯罪行為人
    之悛悔，同時使偵、審機關易於發現真實，以利毒品查緝，
    俾收防制毒品危害之效。所稱偵查階段之自白，包括被告在
    偵查輔助機關及檢察官聲請法院羈押訊問時之自白在內，而
    審判階段之自白，則以案件起訴繫屬後在事實審法院任一審
    級之一次自白，即屬當之（最高法院100 年度臺上字第698
    、5642號判決參照）。又所謂自白，乃對自己之犯罪事實全
    部或主要部分為肯定供述之意。至行為人之行為應如何適用
    法律，既屬法院就所認定之事實，本於職權而為法律上之評
    價，故被告是否曾為自白，不以自承所犯之罪名為必要。且
    自白既係被告於刑事訴追機關發覺其犯行後，自動供出不利
    於己之犯罪事實，故不論該被告之自白，係出於自動或被動
    、簡單或詳細、一次或多次，並其自白後有無翻異，均屬之
    （最高法院100 年度臺上字3878號判決參照）。再按毒品危
    害防制條例第17條第2 項規定：「犯第4 條至第8 條之罪於
    偵查及審判中均自白者，減輕其刑。」係為鼓勵是類犯罪行
    為人悔過、自白，並期訴訟經濟、節約司法資源而設。一般
    而言，必須於偵查及審判中皆行自白，始有適用，缺一不可
    。但如檢察官未行偵訊，即依其他證據資料逕行起訴，致使
    被告無從充足此偵查中自白之要件，當然影響是類重罪案件
    被告可能得受減刑寬典處遇之機會與權益，無異剝奪其訴訟
    防禦權，難謂已經遵守憲法第8 條所要求並保障之正當法律
    程序規範意旨；於此特別情形，自應解為所稱偵查中自白，
    僅指在偵查中，經進行訊問被告（行為人）之查證程序，而
    其坦白承認者而言，不包含未行偵訊，即行結案、起訴之狀
    況。從而，就此例外情況，祇要審判中自白，仍有上揭減刑
    寬典之適用，俾符合該條項規定之規範目的（最高法院100
    年度臺上字第654 號判決）。查被告於警詢及第一次檢察官
    偵查訊問時雖否認有何販賣第一、二級毒品犯行，但其自偵
    查中檢察官聲請羈押之本院訊問時起，迄起訴後本院訊問、
    準備程序及審理時，就附表編號1-4 、6-14所示犯行均已坦
    承犯行；另就附表編號5 所示犯行，檢察官於偵查中並未訊
    及此部分之犯行，該犯行係因起訴後，被告否認起訴書附表
    編號3 所示犯行【即下列無罪部分】，並陳明實際聯絡購毒
    者應係綽號「臭屁仔」之人，經本院依被告辯解陳述之內容
    ，傳喚證人林尚宏及可能為被告所稱「臭屁仔」之謝俊忠到
    庭作證後，始發現此部分犯行，並經被告當庭承認此部分之
    犯行（見本院卷第160 頁反面- 第165 頁反面）。則揆諸上
    揭判決意旨，應認被告就本案販賣第一、二級毒品罪之犯行
    ，均已於偵查及本院訊問、審理時為自白，符合毒品危害防
    制條例第17條第2 項之規定，爰均依法減輕其刑，且除法定
    本刑為死刑及無期徒刑部分外，並先加後減之。
  (五)又按販賣第一級毒品罪之法定刑為「死刑或無期徒刑；處無
    期徒刑者，得併科新臺幣2 千萬元以下罰金」，又販賣第二
    級毒品罪之法定刑為「無期徒刑或7 年以上有期徒刑，得併
    科新臺幣1 千萬元以下罰金」。然同為販賣第一、二級毒品
    之人，其原因動機不一，犯罪情節未必盡同，或有大盤毒梟
    者，亦有中、小盤之分，甚或僅止於吸毒者友儕間為求互通
    有無之有償轉讓者亦有之，其販賣行為所造成危害社會之程
    度自屬有異，法律科處此類犯罪，所設之法定最低本刑卻同
    為「死刑或無期徒刑；處無期徒刑，得併科新臺幣2 千萬元
    以下罰金」或「無期徒刑或7 年以上有期徒刑，得併科新臺
    幣1 千萬元以下罰金」，不可謂不重。於此情形，倘依其情
    狀處以有期徒刑，即足以懲儆，並可達防衛社會之目的者，
    自非不可依客觀之犯行與主觀之惡性二者加以考量其情狀，
    是否有可憫恕之處，適用刑法第59條之規定酌量減輕其刑，
    期使個案裁判之量刑，能斟酌至當，符合比例原則。查被告
    所為如附表所示販賣第一級毒品之犯行雖有12次，但金額各
    僅1,000 元，另販賣第二級毒品之犯行僅2 次，金額更各僅
    500 元，販賣毒品數量及所得均微，犯罪情節尚非重大，又
    無證據足以證明其為大量走私進口或長期販賣毒品之所謂「
    大盤」、「中盤」之販毒者，惡性與犯罪情節核與大毒梟有
    重大差異，如不論其情節輕重，遽處以販賣第一、二級毒品
    罪之法定本刑，均屬情輕法重，過於嚴苛，足以引起一般人
    之同情，其犯罪情狀，顯有可憫恕之情況，爰就被告所犯販
    賣第一、二級毒品罪，均依刑法第59條之規定，酌量減輕其
    刑且遞減之，其中除法定本刑為死刑及無期徒刑部分外，並
    先加後遞減之。
  (六)爰審酌被告明知海洛因、甲基安非他命分別為第一、二級毒
    品，施用容易成癮，濫行施用，非但對施用者身心造成傷害
    ，且多有施用致死之案例，而因其成癮性，常使施用者經濟
    地位發生實質改變而處於劣勢，容易造成家庭破裂戕害國力
    ，為國家嚴格查禁之違禁物，仍予販賣，助長毒品流通，致
    生危害於社會及他人身體健康甚鉅；再參酌被告前因違反毒
    品危害防制條例案件，甫於99年10月30日執行完畢，有臺灣
    高等法院被告前案紀錄表在卷可按，竟仍不知悔改，而於前
    案執行完畢後約8 個月，即再犯本案犯行，顯然欠缺遵守法
    紀之觀念，及其犯罪後於警詢及第一次偵查訊問時，雖否認
    犯行，但自偵查中檢察官聲請羈押之本院訊問時起，迄起訴
    後本院訊問、準備程序及審理時，均已坦承犯行，表示後悔
    之態度，以及各次販賣數量均微，復考量其犯罪目的、動機
    、手段等一切情狀，分別量處如附表所示之宣告刑，並定其
    應執行刑如主文所示，以示懲儆。
三、沒收：
  (一)按販賣毒品所得之對價，不問其中何部分屬於成本，何部分
    屬於犯罪所得之財物，應均予沒收（最高法院65年度第5 次
    刑庭庭推總會議決議(一)意旨參照）。次按犯第4 條之罪者，
    其供犯罪所用或因犯罪所得之財物，均沒收之，如全部或一
    部不能沒收時，追徵其價額或以其財產抵償之，毒品危害防
    制條例第19條第1 項定有明文。但該條項並無如同條例第18
    條第1 項所定「不問屬於犯人與否，沒收之」之明文，自屬
    相對沒收主義之立法。是其應沒收之物，應以屬被告或共犯
    所有者為限。又該規定所稱「追徵其價額」者，係指所沒收
    之物為金錢以外之其他財物而無法沒收時，應追徵其價額，
    使其繳納與原物相當之價額。如所得財物為金錢而無法沒收
    時，始應「以其財產抵償之」（最高法院95年度臺上字第30
    5 號、96年度臺上字第7069號判決參照）。又該條係採義務
    沒收主義，且金錢為代替物，重在兌換價值，而不在原物，
    自難拘泥於沒收原物之理論，認沒收販賣毒品所得之金錢，
    以當場查獲扣押者為限，苟能證明其為販賣毒品所得之金錢
    ，均應予以沒收（最高法院92年度臺上字第5227號判決參照
    ）。是販賣毒品所得之金錢，無論已否扣案，如仍屬存在，
    即應依法沒收，然所稱因犯罪所得之物，自以實際所得者為
    限，苟無所得或尚未取得者，自無從為沒收追繳之諭知（最
    高法院89年度臺上字第3434號判決要旨參照）。再按以營利
    為目的販入毒品，經多次販賣後，持有剩餘毒品被查獲，其
    各次販賣毒品行為，固應併合處罰。惟該持有剩餘毒品之低
    度行為，應僅為最後一次販賣毒品之高度行為所吸收，不另
    論罪。則就該查獲之剩餘毒品，祇能於最後一次之販賣毒品
    罪宣告沒收銷燬，不得於各次販賣毒品罪均宣告沒收銷燬（
    最高法院97年度臺上字第4068號判決參照）。
  (二)經查：
  1.扣海洛因6 包（合計淨重3.98公克，驗餘淨重3.96公克、空
    包裝總重1.90公克）、甲基安非他命5 包（合計淨重3.4778
    公克，驗餘淨重3.4660公克），均為被告所有，供其販賣所
    用，且分別是販賣予陳煒鑫（海洛因部分）、陳翔順（甲基
    安非他命）後所剩下乙節，業經被告自承在卷（見本院卷第
    167 頁反面），依上開最高法院97年度臺上字第4068號判決
    意旨，基於從刑從屬主刑原則，均應依毒品危害防制條例第
    18條第1 項前段規定，於附表編號12、13所示犯行所處罪行
    項下，分別宣告沒收銷燬如附表編號12、13主文欄所示。
  2.被告所為如附表所示之販賣第一、二級毒品犯行，依其交易
    狀況，除附表編號11所示犯行，因購毒者陳煒鑫賒欠款項，
    迄今仍未取得販賣毒品價金1,000 元外，被告業已收取其他
    全部販毒對價，合計金額12,000元乙節，業據被告供承明確
    （見本院卷第170 頁反面），核與各該購毒者證述之情節相
    符，則該等已收取之對價均屬被告犯毒品危害防制條例第4
    條第1 項之罪所得之財物，堪可確定；又被告販賣毒品後收
    取之款項，因已與其身上其他現金合併收存，故扣案之現金
    中，亦包含被告本案販賣毒品收取之款項等情，亦據被告陳
    明在卷（見本院卷第167 頁反面），則揆諸上揭最高法院92
    年度臺上字第5227號判決意旨，應認扣案現金於12,000元之
    範圍內，屬本案被告犯罪所得之財物，應依毒品危害防制條
    例第19條第1 項規定，根據附表編號1-10、12-14 所示犯行
    各次販賣所得價金金額，於各該次犯罪項下分別諭知沒收（
    如附表編號1-10、12-14 主文欄所示）。至尚未收取如附表
    編號11所示之1,000 元，被告既未取得，依上揭判決意旨，
    自無庸併諭知沒收、追繳之旨。
  3.扣案之Samsung Anycall 廠牌行動電話1 支（含門號000000
    0000號SIM 卡1 張）及塑膠鏟管1 支，均為被告所有，且係
    供其為附表所示販賣第一，二級毒品罪所用之物，業據被告
    供述在卷（見本院卷第167 頁反面），核與證人張大猷、蕭
    永能、詹國富、陳煒鑫、戴文富、謝俊忠與陳翔順證述相符
    ，並有該門號之通訊監察譯文在卷可憑，均應依毒品危害防
    制條例第19條第1 項規定，於被告所犯如附表所示各次犯罪
    項下宣告沒收（如附表主文欄所示）。
  4.至扣案之Motorola廠牌手機1 支（含門號0000000000之SIM
    卡1 張）、現金300 元（已扣除上揭犯罪所得12,000元）及
    注射針筒4 支，被告否認與本案販賣毒品犯罪有關，又無其
    他積極證據可認該等扣案物與本案販賣毒品犯罪有關，且該
    等扣案物又非違禁物，自均不得於本院併予宣告沒收，附此
    敘明。
乙、無罪部分：
一、起訴意旨略以：被告董瑞鶴於100 年7 月15日下午6 時19分
    許，經林尚宏以0000000000號行動電話與其所有之00000000
    00號行動電話聯絡後不久，即在彰化縣二水鄉大溪堤防水門
    邊見面，由被告販賣第一級毒品海洛因及第二級毒品甲基安
    非他命共300 元予林尚宏，因認被告另犯毒品危害防制條例
    第4條第1、2項之販賣第一、二級毒品罪嫌云云。
二、按犯罪事實應依證據認定之，無證據不得認定犯罪事實。又
    不能證明被告犯罪者，應諭知無罪之判決，刑事訴訟法第15
    4 條第2 項、第301 條第1 項分別定有明文。次按認定不利
    於被告之事實，須依積極證據，茍積極證據不足為不利被告
    事實之認定，即應為有利於被告之認定，更不必有何有利之
    證據；事實之認定，應憑證據，如未能發現相當證據，或證
    據不足以證明，自不能以推測或擬制之方法，以為裁判之基
    礎；且認定犯罪事實所憑之證據，雖不以直接證據為限，間
    接證據亦包括在內，然而無論直接證據或間接證據，其為訴
    訟上之證明，須於通常一般之人均不致有所懷疑，而得確信
    其為真實之程度者，始得據為有罪之認定，倘其證明尚未達
    到此一程度，而有合理之懷疑存在而無從使事實審法院得有
    罪之確信時，即應由法院為諭知被告無罪之判決；且刑事訴
    訟法第161 條第1 項規定：檢察官就被告犯罪事實，應負舉
    證責任，並指出證明之方法。因此，檢察官對於起訴之犯罪
    事實，應負提出證據及說服之實質舉證責任。倘其所提出之
    證據，不足為被告有罪之積極證明，或其指出證明之方法，
    無從說服法院以形成被告有罪之心證，基於無罪推定之原則
    ，自應為被告無罪判決之諭知（最高法院30年上字第816 號
    、40年臺上字第86號、76年臺上字第4986號、92年臺上字第
    128 號判例參照）。
三、本案起訴書認被告涉有上開販賣第一、二級毒品罪嫌，無非
    係以(1)被告承認扣案Samsung Anycall 廠牌行動電話1 支（
    含門號0000000000號SIM 卡1 張）為其所有及使用、(2)證人
    林尚宏於警詢及偵查中均證稱曾於100 年7 月15日下午6 時
    19分許，以0000000000號行動電話撥打被告之0000000000號
    行動電話與被告聯絡，並於聯絡後不久，在彰化縣二水鄉大
    溪堤防水門邊向被告購買第一級毒品海洛因及第二級毒品甲
    基安非他命共300 元等語、(3)0000000000號行動電話與0000
    000000號行動電話於100 年7 月15日下午6 時19分之通訊監
    察譯文、0000000000號行動電話申登人資料查詢各1 紙為其
    所憑之論據。惟被告堅詞否認有何販賣第一、二級毒品予林
    尚宏之犯行，辯稱：上開通訊監察譯文應是綽號「臭屁仔」
    之「謝進忠」（按：應是謝俊忠）與其之聯絡，不是林尚宏
    ，且該次與「臭屁仔」聯絡後，因其無毒品，故未進行交易
    等語。
四、經查：
  (一)證人林尚宏於偵查中雖證稱通訊監察譯文所顯示於100 年7
    月15日下午6 時19分許，0000000000號行動電話與00000000
    00號行動電話之通聯，係其與被告之通聯等語。惟其於本院
    審理時則改證稱：其不認識被告董瑞鶴，但認識「阿忠」，
    就是謝俊忠，阿忠曾向其借用0000000000號行動電話撥打電
    話給被告，上揭100 年7 月15日下午6 時19分許以00000000
    00號行動電話撥打給0000000000號行動電話之通聯，就是阿
    忠向其借用行動電話撥打的。其在警詢、偵訊會承認該通聯
    係其撥打的，是因為其無前科，第一次被警察帶到警察局偵
    訊，會害怕；且警察放錄音帶時，其也告訴警察說錄音的聲
    音不是其聲音，但警察一直重複問，其無法離開，才會承認
    電話是其撥打的，筆錄中購買毒品的過程，也是警察說出該
    購買過程後，一直問說是否如此，其最後才答稱說是這樣沒
    錯；至於檢察官訊問時會講相同的話，是警察說一定要為相
    同陳述，其才會證稱說有向被告購買毒品，但實際上其根本
    未曾施用毒品，也未曾向被告購買毒品等語（見本院卷第16
    0 頁反面至第163 頁），核與證人謝俊忠於本院審理時結證
    稱：其認識被告董瑞鶴，上揭100 年7 月15日下午6 時19分
    許以0000000000號行動電話撥打給0000000000號行動電話之
    通聯，就是其向林尚宏借電話撥打給被告的，「臭屁仔」是
    其綽號，其打電話給被告是為了向被告拿一些甲基安非他命
    施用，但到了約定地點後，被告表示伊沒有甲基安非他命，
    所以就沒有交易等語（見本院卷第163-165 頁），大致相符
    ，亦與被告辯解之情節相符。則上開通聯是證人謝俊忠與被
    告之通聯，而非證人林尚宏與被告之通聯乙節，應堪認定。
  (二)又證人林尚宏確實無前科，有其臺灣高等法院被告前案紀錄
    表1 份在卷可按；且其為警持搜索票到住處執行搜索時，不
    但未查獲任何與毒品有關之證物，其經警採集尿液送驗結果
    ，亦未檢出海洛因及甲基安非他命陽性反應，有其警詢筆錄
    及彰化縣警察局田中分局委託檢驗尿液代號與真實姓名對照
    認證單、勘察採證同意書、詮昕科技股份有限公司00000000
    號濫用藥物尿液檢驗報告各1 份附卷可憑（見100 年度他字
    第1414號卷第26頁反面、本院卷第175-176 頁），可徵證人
    林尚宏於本院證稱其根本未曾施用毒品，亦未曾向被告購買
    毒品等語，應非虛妄。
  (三)綜上，檢察官提出證明被告販賣第一、二級毒品與林尚宏之
    證據，是否足以證明此一犯罪事實，即有可疑，顯無從據為
    不利被告之認定；此外，依卷內資料復查無其他積極證據足
    資認定被告涉有公訴人所指之上揭販賣第一、二級毒品犯行
    。從而，揆諸上揭法條規定及判例，公訴人之舉證既不能使
    本院形成被告涉犯販賣第一、二級毒品罪之確信，依法自應
    為其此部分無罪之諭知。
據上論斷，應依刑事訴訟法第299 條第1 項前段、第301 條第1
項，毒品危害防制條例第4 條第1 項、第2 項、第18條第1 項前
段、第19條第1 項、第17條第2 項，刑法第11條、第47條第1 項
、第59條、第51條第5 款，判決如主文。
本案經檢察官何玉鳳到庭執行職務。
中    華    民    國   100    年    11    月    17    日
                  刑事第四庭    審判長法  官  姚銘鴻
                                      法  官  陳義忠
                                      法  官  吳永梁
以上正本證明與原本無異。
如不服本判決應於收受判決後10日內向本院提出上訴書狀，並應
敘述具體理由。其未敘述上訴理由者，應於上訴期間屆滿後20日
內向本院補提理由書 (均須按他造當事人之人數附繕本)「 切勿
逕送上級法院」。
中    華    民    國  100     年    11    月    17    日
                                      書記官  許原嘉
附表（民國/新臺幣）
┌──┬───────────────────┬─────────────┐
│編號│          犯  罪  事  實              │       主        文       │
├──┼───────────────────┼─────────────┤
│ 1  │購毒者張大猷於100年6月30日下午4時50分 │董瑞鶴販賣第一級毒品，累犯│
│    │許，以其太太盧玉純所申請，均交由其使用│，處有期徒刑柒年捌月。扣案│
│    │之門號0000-000000號行動電話與董瑞鶴所 │販賣第一級毒品所得新臺幣伍│
│    │持用之門號0000-000000號行動電話聯絡後 │佰元、Samsung Ancycall廠牌│
│    │不久，在董瑞鶴位於彰化縣二水鄉復興村水│行動電話壹支（含門號○九五│
│    │尾巷41號之住處後方，當場由董瑞鶴販賣交│0000000之SIM 卡壹張│
│    │付500元之海洛因1包予張大猷，並收取500 │）、塑膠鏟管壹支均沒收之。│
│    │元而完成交易1次。                     │                          │
├──┼───────────────────┼─────────────┤
│ 2  │購毒者蕭永能於100 年6 月29日晚上8 時26│董瑞鶴販賣第一級毒品，累犯│
│    │分、31分許，以其所申請之0000-000000 號│，處有期徒刑柒年捌月。扣案│
│    │行動電話與董瑞鶴所持用之門號0000-00000│販賣第一級毒品所得新臺幣壹│
│    │8 號行動電話聯絡後，隨即在董瑞鶴位於彰│仟元、Samsung Ancycall廠牌│
│    │化縣二水鄉復興村水尾巷41號之住處附近之│行動電話壹支（含門號○九五│
│    │員村加油站旁，當場由董瑞鶴販賣交付1,00│0000000之SIM 卡壹張│
│    │0 元之海洛因1 包予蕭永能，並收取1,000 │）、塑膠鏟管壹支均沒收之。│
│    │元而完成交易1 次。                    │                          │
├──┼───────────────────┼─────────────┤
│ 3  │購毒者蕭永能於100 年7 月14日中午12時40│董瑞鶴販賣第一級毒品，累犯│
│    │分、44分許，以其所申請之0000-000000 號│，處有期徒刑柒年捌月。扣案│
│    │行動電話與董瑞鶴所持用之門號0000-00000│販賣第一級毒品所得新臺幣壹│
│    │8 號行動電話聯絡後，隨即在董瑞鶴位於彰│仟元、Samsung Ancycall廠牌│
│    │化縣二水鄉復興村水尾巷41號之住處附近之│行動電話壹支（含門號○九五│
│    │員村加油站旁，當場由董瑞鶴販賣交付1,00│0000000之SIM 卡壹張│
│    │0 元之海洛因1 包予蕭永能，並收取1,000 │）、塑膠鏟管壹支均沒收之。│
│    │元而完成交易1 次。                    │                          │
├──┼───────────────────┼─────────────┤
│ 4  │購毒者蕭永能於100 年7 月17日上午6 時24│董瑞鶴販賣第一級毒品，累犯│
│    │分、30分許，以其所申請之0000-000000 號│，處有期徒刑柒年捌月。扣案│
│    │行動電話與董瑞鶴所持用之門號0000-00000│販賣第一級毒品所得新臺幣壹│
│    │8 號行動電話聯絡後，隨即在董瑞鶴位於彰│仟元、Samsung Ancycall廠牌│
│    │化縣二水鄉復興村水尾巷41號之住處附近之│行動電話壹支（含門號○九五│
│    │員村加油站旁，當場由董瑞鶴販賣交付1,00│0000000之SIM 卡壹張│
│    │0 元之海洛因1 包予蕭永能，並收取1,000 │）、塑膠鏟管壹支均沒收之。│
│    │元而完成交易1 次。                    │                          │
├──┼───────────────────┼─────────────┤
│ 5  │購毒者謝俊忠於100年6月3日後之6月間某日│董瑞鶴販賣第二級毒品，累犯│
│    │，以某電話與董瑞鶴所持用之門號0000-000│，處有期徒刑貳年。扣案販賣│
│    │338 號行動電話聯絡後不久，二人相約在彰│第二級毒品所得新臺幣伍佰元│
│    │化縣二水鄉大溪堤防邊水門會面，當場由董│、Samsung Ancycall廠牌行動│
│    │瑞鶴販賣交付500 元之甲基安非他命1包予 │電話壹支（含門號○九五五一│
│    │謝俊忠，並收取500 元而完成交易1 次。  │四四三三八之SIM 卡壹張）、│
│    │                                      │塑膠鏟管壹支均沒收之。    │
├──┼───────────────────┼─────────────┤
│ 6  │購毒者詹國富於100 年7 月7 日上午10時37│董瑞鶴販賣第一級毒品，累犯│
│    │分許，以其太太阮垂蓉所申請，均交由其使│，處有期徒刑柒年捌月。扣案│
│    │用之門號0000-000000 號行動電話與董瑞鶴│販賣第一級毒品所得新臺幣壹│
│    │所持用之門號0000-000000 號行動電話聯絡│仟元、Samsung Ancycall廠牌│
│    │後不久，在董瑞鶴位於彰化縣二水鄉復興村│行動電話壹支（含門號○九五│
│    │水尾巷41號之住處旁，當場由董瑞鶴販賣交│0000000之SIM 卡壹張│
│    │付1,000 元之海洛因1 包予詹國富，並收取│）、塑膠鏟管壹支均沒收之。│
│    │1,000 元而完成交易1 次。              │                          │
├──┼───────────────────┼─────────────┤
│ 7  │購毒者詹國富於100 年7 月15日上午10時37│董瑞鶴販賣第一級毒品，累犯│
│    │分、57分許，以其太太阮垂蓉所申請，均交│，處有期徒刑柒年捌月。扣案│
│    │由其使用之門號0000-000000 號行動電話與│販賣第一級毒品所得新臺幣壹│
│    │董瑞鶴所持用之門號0000-000000 號行動電│仟元、Samsung Ancycall廠牌│
│    │話聯絡後，隨即在董瑞鶴位於彰化縣二水鄉│行動電話壹支（含門號○九五│
│    │復興村水尾巷41號之住處旁，當場由董瑞鶴│0000000之SIM 卡壹張│
│    │販賣交付1,000 元之海洛因1 包予詹國富，│）、塑膠鏟管壹支均沒收之。│
│    │並收取1,000 元而完成交易1 次。        │                          │
├──┼───────────────────┼─────────────┤
│ 8  │購毒者詹國富於100 年7 月17日上午7 時25│董瑞鶴販賣第一級毒品，累犯│
│    │分許，以其太太阮垂蓉所申請，均交由其使│，處有期徒刑柒年捌月。扣案│
│    │用之門號0000-000000 號行動電話與董瑞鶴│販賣第一級毒品所得新臺幣壹│
│    │所持用之門號0000-000000 號行動電話聯絡│仟元、Samsung Ancycall廠牌│
│    │後不久，在董瑞鶴位於彰化縣二水鄉復興村│行動電話壹支（含門號○九五│
│    │水尾巷41號之住處旁，當場由董瑞鶴販賣交│0000000之SIM 卡壹張│
│    │付1,000 元之海洛因1 包予詹國富，並收取│）、塑膠鏟管壹支均沒收之。│
│    │1,000 元而完成交易1 次。              │                          │
├──┼───────────────────┼─────────────┤
│ 9  │購毒者詹國富於100 年7 月24日下午3 時3 │董瑞鶴販賣第一級毒品，累犯│
│    │分、21分許，以其太太阮垂蓉所申請，均交│，處有期徒刑柒年捌月。扣案│
│    │由其使用之門號0000-000000 號行動電話與│販賣第一級毒品所得新臺幣壹│
│    │董瑞鶴所持用之門號0000-000000 號行動電│仟元、Samsung Ancycall廠牌│
│    │話聯絡後，隨即在董瑞鶴位於彰化縣二水鄉│行動電話壹支（含門號○九五│
│    │復興村水尾巷41號之住處旁，當場由董瑞鶴│0000000之SIM 卡壹張│
│    │販賣交付1,000 元之海洛因1 包予詹國富而│）、塑膠鏟管壹支均沒收之。│
│    │完成交易，詹國富再於翌日交付1,000 元予│                          │
│    │董瑞鶴。                              │                          │
├──┼───────────────────┼─────────────┤
│ 10 │購毒者詹國富於100 年8 月2 日上午8 時3 │董瑞鶴販賣第一級毒品，累犯│
│    │分許，以其太太阮垂蓉所申請，均交由其使│，處有期徒刑柒年捌月。扣案│
│    │用之門號0000-000000 號行動電話與董瑞鶴│販賣第一級毒品所得新臺幣壹│
│    │所持用之門號0000-000000 號行動電話聯絡│仟元、Samsung Ancycall廠牌│
│    │後不久，在董瑞鶴位於彰化縣二水鄉復興村│行動電話壹支（含門號○九五│
│    │水尾巷41號之住處旁，當場由董瑞鶴販賣交│0000000之SIM 卡壹張│
│    │付1, 000元之海洛因1 包予詹國富，並收取│）、塑膠鏟管壹支均沒收之。│
│    │1,000 元而完成交易1 次。              │                          │
├──┼───────────────────┼─────────────┤
│ 11 │購毒者陳煒鑫於100 年7 月15日下午6 時44│董瑞鶴販賣第一級毒品，累犯│
│    │分、51分許，以其母親蕭愛月所申請，均交│，處有期徒刑柒年捌月。扣案│
│    │由其使用之門號0000-000000 號行動電話與│Samsung Ancycall廠牌行動電│
│    │董瑞鶴所持用之門號0000-000000 號行動電│話壹支（含門號○九五五一四│
│    │話聯絡後不久，在陳煒鑫位於彰化縣田中鎮│四三三八之SIM 卡壹張）、塑│
│    │三安里同安路陳煒鑫之舊家，當場由董瑞鶴│膠鏟管壹支均沒收之。      │
│    │販賣交付1,000 元之海洛因1 包予陳煒鑫而│                          │
│    │完成交易1 次。而陳煒鑫則向董瑞鶴請求暫│                          │
│    │時賒欠價款，迄今仍未支付。            │                          │
├──┼───────────────────┼─────────────┤
│ 12 │購毒者陳煒鑫於100 年8 月3 日上午8 時22│董瑞鶴販賣第一級毒品，累犯│
│    │分許，以其母親蕭愛月所申請，均交由其使│，處有期徒刑柒年捌月。扣案│
│    │用之門號0000-000000 號行動電話與董瑞鶴│販賣第一級毒品所得新臺幣壹│
│    │所持用之門號0000-000000 號行動電話聯絡│仟元、Samsung Ancycall廠牌│
│    │後不久，在董瑞鶴位於彰化縣二水鄉復興村│行動電話壹支（含門號○九五│
│    │水尾巷41號之住處旁，當場由董瑞鶴販賣交│0000000之SIM 卡壹張│
│    │付1,000 元之海洛因1 包予陳煒鑫，並收取│）、塑膠鏟管壹支均沒收之；│
│    │1,000 元而完成交易1 次。              │另扣案之海洛因陸包（合計凈│
│    │                                      │重點玖捌公克、驗餘淨重│
│    │                                      │點玖陸公克，空包裝總重壹點│
│    │                                      │玖零公克）均沒收銷燬。    │
├──┼───────────────────┼─────────────┤
│ 13 │購毒者陳翔順於100年8月6日下午6時許【起│董瑞鶴販賣第二級毒品，累犯│
│    │訴書誤載為20時】，以其父親陳樹根所申請│，處有期徒刑貳年。扣案販賣│
│    │，均交由其使用之門號0000-000000 號行動│第二級毒品所得新臺幣壹仟元│
│    │電話與董瑞鶴所持用之門號0000-000000 號│、Samsung Ancycall廠牌行動│
│    │行動電話聯絡約半小時之後，在彰化縣二水│電話壹支（含門號○九五五一│
│    │鄉○○路土地公廟旁，當場由董瑞鶴販賣交│四四三三八之SIM 卡壹張）、│
│    │付1,000元之甲基安非他命1包予陳翔順，並│塑膠鏟管壹支均沒收之；另扣│
│    │收取1,000元而完成交易1次。            │案之甲基安非他命伍包（合計│
│    │                                      │驗餘檢體重量點肆陸陸公克│
│    │                                      │）沒收銷燬之。            │
├──┼───────────────────┼─────────────┤
│ 14 │購毒者戴文富於100 年7 月8 日下午7時45 │董瑞鶴販賣第一級毒品，累犯│
│    │分、8 時20分許，以其母親戴林美所申請，│，處有期徒刑柒年捌月。扣案│
│    │均交由其使用之門號0000-000000 號行動電│販賣第一級毒品所得新臺幣壹│
│    │話與董瑞鶴所持用之門號0000-000000 號行│仟元、Samsung Ancycall廠牌│
│    │動電話聯絡後不久，在董瑞鶴位於彰化縣二│行動電話壹支（含門號○九五│
│    │水鄉復興村水尾巷41號之住處，當場由董瑞│0000000之SIM 卡壹張│
│    │鶴販賣交付1,000 元之海洛因1 包予戴文富│）、塑膠鏟管壹支均沒收之。│
│    │，並收取1,000 元而完成交易1 次。      │                          │
└──┴───────────────────┴─────────────┘
附錄本案論罪科刑法條全文：
毒品危害防制條例第4條
製造、運輸、販賣第一級毒品者，處死刑或無期徒刑；處無期徒
刑者，得併科新臺幣1 千萬元以下罰金。
製造、運輸、販賣第二級毒品者，處無期徒刑或7 年以上有期徒
刑，得併科新臺幣7 百萬元以下罰金。
製造、運輸、販賣第三級毒品者，處5 年以上有期徒刑，得併科
新臺幣5 百萬元以下罰金。
製造、運輸、販賣第四級毒品者，處3 年以上10年以下有期徒刑
，得併科新臺幣3 百萬元以下罰金。
製造、運輸、販賣專供製造或施用毒品之器具者，處1 年以上7
年以下有期徒刑，得併科新臺幣1 百萬元以下罰金。
前五項之未遂犯罰之。